臺灣臺北地方法院刑事判決　　　　　　　100年度易字第359號
公　訴　人　臺灣臺北地方法院檢察署檢察官
被　　　告　高驛朋
上列被告因加重竊盜案件，經檢察官提起公訴（100 年度偵字第
517 號），因被告於準備程序中為有罪之陳述，經本院裁定以簡
式審判程序審理，本院判決如下：
    主  文
高驛朋攜帶兇器竊盜，累犯，處有期徒刑柒月。扣案之T 型扳手
貳支，均沒收之。
    事  實
一、高驛朋前於民國95年間，因犯竊盜案件，經臺灣屏東地方法
    院以95年度易字第542 號判決判處有期徒刑6 月確定，並於
    96 年3月29日易科罰金執行完畢。
二、詎其仍不知悔改，基於意圖為自已不法所有之犯意，於99年
    12月14日凌晨3 時44分許，在臺北市○○區○○街64號1 樓
    前，見林崇仁所有之車牌號碼550-CUQ 號重型機車停放在該
    處，竟持其所有、客觀上足以危害人之生命、身體安全可供
    兇器使用之T 型扳手2 支，動手拆卸該機車之排氣管，得手
    後裝置在其所有之車牌號碼K9E-709 號重型機車上，並徒手
    開啟林崇仁上開機車置物箱，竊取其內林崇仁所有之手套1
    雙、雨褲1 件、鞋套1 雙及工具包1 組。嗣經警調閱監視錄
    影器畫面循線查獲，並扣得上開T 型扳手2 支，而悉上情。
三、案經臺北市政府警察局中正第二分局報告偵辦臺灣臺北地方
    法院檢察署檢察官偵查後起訴。
    理  由
一、本件被告高驛朋所犯非死刑、無期徒刑、最輕本刑為3 年以
    上有期徒刑之罪，或高等法院管轄第一審之案件，被告於本
    院準備程序進行中，就被訴事實為有罪之陳述，經本院認合
    於刑事訴訟法第273 條之1 第1 項之規定，裁定進行簡式審
    判程序，合先敘明。
二、上揭事實，業據被告於警詢、偵訊、本院準備程序及簡式審
    判程序中坦承不諱（見100 年度偵字第517 號卷第4 至5 頁
    、第40至41頁、本院卷第67至74頁），且有被害人即證人林
    崇仁於警詢之證述在卷可參（見100 年度偵字第517 號卷第
    6 頁），此外，並有臺北市政府警察局中正第二分局99年12
    月15日、99年12月16日之自願受搜索同意書、搜索扣押筆錄
    、扣押物品收據、扣押物品目錄表各2 份、照片7 張、監視
    器翻拍畫面2 張、贓物認領保管單1 紙（見上開偵查卷第13
    至23頁、第7 至11頁）存卷足稽及T 型扳手2 支扣案可證，
    堪認被告之自白與事實相符，堪以採信。綜上，本件事證明
    確，應予依法論科。
三、論罪科刑：
  (一)按行為後法律有變更者，適用行為時之法律，但行為後之法
    律有利於行為人者，適用最有利於行為人之法律，刑法第2
    條第1 項定有明文。於被告行為後，刑法第321 條第1 項第
    3 款規定於100 年1 月26日經總統公布修正，於同年月28日
    生效，有關該條款前、後規定之構成要件均屬相同，但修正
    前之法定刑為「6 月以上、5 年以下有期徒刑」，而修正後
    之法定刑則為「6 月以上、5 年以下有期徒刑，得併科新臺
    幣10萬元以下罰金」，比較新、舊法之結果，被告行為時之
    舊法對被告較為有利，揆諸前開刑法第2 條第1 項前段之規
    定，本件自應適用被告行為時之舊法。
  (二)次按刑法321 條第1 項第3 款之攜帶兇器竊盜罪，係以行為
    人攜帶兇器為其加重要件，此所謂兇器，其種類並無限制，
    凡客觀上足以對人之生命、身體安全構成威脅，具有危險性
    之兇器均屬之，且祇須行竊時攜帶此種具危險性之兇器為已
    足，並不以攜帶之初有行兇之意圖為必要（最高法院79年臺
    上字第5253號判例意旨參照）。查本件被告行竊時所使用之
    T 型扳手2 支，均係以金屬材質製成，有照片1 張在卷可參
    （見上開偵查卷第7 頁），質地堅硬，客觀上足以對人之生
    命、身體安全構成威脅，且具有危險性，均堪認係兇器。核
    被告所為，係犯修正前刑法第321 條第1 項第3 款之攜帶兇
    器竊盜罪。且被告有上開事實欄一、所載之前案執行紀錄，
    有臺灣高等法院被告全國前案紀錄表在卷可稽，其受有期徒
    刑執行完畢後，5 年內再犯有期徒刑以上之本罪，為累犯，
    應依刑法第47條第1 項之規定，加重其刑。爰審酌被告正值
    青年，不思以正當途徑賺取財物，率爾竊取他人財物，所為
    實不足取；惟念其犯後坦承犯行，態度尚可，且所竊得之財
    物已歸還被害人，有贓物認領保管單1 紙存卷可參，所生損
    害業已減輕，並斟酌其犯罪動機、手段、智識程度及所生危
    害等一切情狀，爰量處如主文所示之刑，以資懲儆。
四、扣案之T 型扳手2 支，均係被告所有持以本件竊盜犯行所用
    之物，業據其陳明在卷（見本院卷第67頁），均應依刑法第
    38條第1 項第2 款之規定宣告沒收。
據上論斷，應依刑事訴訟法第284 條之1 、第273 條之1 第1 項
、第299 條第1 項前段，刑法第2 條第1 項前段、第47條第1 項
、第38條第1 項第2 款，修正前刑法第321 條第1 項第3 款，判
決如主文。
本案經檢察官陳仕蘭到庭執行職務。
中    華    民    國  100     年    5     月    31    日
                  刑事第十九庭  法  官  林佑珊
上正本證明與原本無異。
如不服本判決應於收受送達後10日內向本院提出上訴書狀，並應
敘述具體理由；其未敘述上訴理由者，應於上訴期間屆滿後20日
內向本院補提理由書（均須按他造當事人之人數附繕本）「切勿
逕送上級法院」。告訴人或被害人如對於本判決不服者，應具備
理由請求檢察官上訴，其上訴期間之計算係以檢察官收受判決正
本之日期為準。
                                書記官  陳宏璋
中    華    民    國   100    年    5     月    31    日
附錄本案論罪科刑所犯法條全文
修正前刑法第321條
犯竊盜罪而有左列情形之一者，處六月以上、五年以下有期徒刑
：
一、於夜間侵入住宅或有人居住之建築物、船鑑或隱匿其內而犯
之者。
二、毀越門扇、牆垣或其他安全設備而犯之者。
三、攜帶兇器而犯之者。
四、結夥三人以上而犯之者。
五、乘火災、水災或其他災害之際而犯之者。
六、在車站或埠頭而犯之者。
前項之未遂犯罰之。